【裁判字號】    90,訴,388
【裁判日期】    900928
【裁判案由】    毒品危害防制條例
【裁判全文】
臺灣士林地方法院刑事判決                            九十年度訴字第三八八號
    公  訴  人  臺灣士林地方法院檢察署檢察官
    被      告  甲○○
右列被告因違反毒品危害防制條例案件，經檢察官提起公訴（九十年度毒偵字第六二
四號），本院判決如左：
    主  文
甲○○連續施用第一級毒品，累犯，處有期徒刑捌月，扣案之第一級毒品海洛因壹小
包（淨重零點壹公克）沒收銷燬之，注射針筒壹支、裝海洛因用之塑膠空袋貳只沒收
；又連續施用第二級毒品，累犯，處有期徒刑柒月，扣案之吸食器壹組、裝安非他命
用之塑膠空袋壹只沒收。應執行有期徒刑壹年貳月，扣案之第一級毒品海洛因壹小包
（淨重零點壹公克）沒收銷燬之，注射針筒壹支、裝海洛因用之塑膠空袋貳只、吸食
器壹組及裝安非他命用之塑膠空袋壹只均沒收。
    事  實
一、甲○○曾有二次違反麻醉藥品管理條例前科，其中於民國（下同）八十七年一月
    二十二日因非法吸用安非他命案件，經臺灣高等法院判處有期徒刑六月，如易科
    罰金以三百元折算一日確定，嗣於八十七年十月十一日執行完畢，猶不知悔改，
    又因施用第二級毒品案件，經臺灣高等法院以八十七年度上易字第四四八五號裁
    定送臺灣臺北看守所附設勒戒處所觀察、勒戒後，認無繼續施用毒品之傾向，由
    臺灣高等法院於八十七年十月二十日以八十七年度上易字第四四八五號判決免刑
    確定後（因甲○○另施用第一級毒品海洛因，臺灣士林地方法院檢察署檢察官援
    用同一觀察、勒戒結果，於八十七年十月三十一日以八十七年度偵字第三四七四
    、八五一六號不起訴處分確定），詎甲○○仍不思省悟，竟各基於施用第一級毒
    品海洛因、第二級毒品安非他命之概括犯意，自九十年二月間起至同年三月十九
    日止，在台北市○○○路某停車場，以注射針筒施打之方式，連續施用第一級毒
    品海洛因多次；另從九十年一月間起迄同年三月二十日止，亦在上址停車場，將
    安非他命置於吸食器內，再點火加熱燒烤產生白煙吸聞之方式，連續施用第二級
    毒品安非他命多次。迨九十年三月二十一日晚上十時三十五分許，其與盧勇正（
    所涉毒品危害防制條例部分另案偵查）二人共乘車牌號碼ＤＬ─六０五五號自小
    客車在台北市大同區○○○路六十四巷二十四弄前為警臨檢盤查查獲，當場於車
    內扶手扣得甲○○所有之第一級毒品海洛因一小包（淨重０．一公克）、裝海洛
    因用之塑膠空袋二只、裝安非他命用之塑膠空袋一只及吸食器一組，另由甲○○
    身上搜出注射針筒一支。甲○○經依本院以九十年度毒聲字第四一二號裁定送觀
    察、勒戒後，有繼續施用毒品之傾向。
二、案經臺北市政府警察局士林分局報請臺灣士林地方法院檢察署檢察官偵查起訴。
    理  由
一、右揭犯罪事實，業據被告甲○○於警訊時及本院審理中坦承不諱，復有第一級毒
    品海洛因一小包（淨重０．一公克）、注射針筒一支、裝海洛因用之塑膠空袋二
    只、吸食器一組及裝安非他命用之塑膠空袋一只等物扣案可資佐證，且被告為警
    查獲後所採集之尿液經送檢驗結果，確均呈有煙毒及甲基安非他命反應，有台北
    市立療養院煙毒尿液檢驗報告書影本乙紙及憲兵司令部刑事鑑識中心九十年六月
    二十九日（９０）綱得字第０八二六九號鑑驗通知書乙份在卷可憑，足徵其自白
    與事實相符，罪證明確。次查被告前因施用第二級毒品案件，經依臺灣高等法院
    以八十七年度上易字第四四八五號裁定送臺灣臺北看守所附設勒戒處所觀察、勒
    戒後，認無繼續施用毒品之傾向，由臺灣高等法院於八十七年十月二十日以八十
    七年度上易字第四四八五號判決免刑確定，有該刑事判決書乙份在卷足憑。其於
    五年內再犯毒品危害防制條例第十條之罪，經裁定送觀察勒戒，認有繼續施用毒
    品傾向，有本院九十年度毒聲字第四一二號裁定書及台灣士林看守所附設勒戒處
    所九十年四月四日（９０）士所戒字第一四００號函附之「有無繼續施用毒品傾
    向證明書」乙份在卷可按，復由本院以九十年度毒聲字第五一六號裁定送戒治處
    所強制戒治，有該刑事裁定書乙份附卷可考。被告犯行均堪以認定，應予依法論
    科。
二、核被告所為，係犯毒品危害防制條例第十條第一項之施用第一級毒品罪及同條例
    第十條第二項之施用第二級毒品罪。其因施用而前後持有第一、二級毒品之低度
    行為，各應為施用之高度行為所吸收，均不另論罪。又被告先後多次施用第一、
    二級毒品之犯行，時間緊接，手法相同，且分別觸犯構成要件相同之罪名，顯均
    係基於概括犯意反覆為之，應分別依連續犯之規定以一罪論，並均依法加重其刑
    。又被告所犯上開二罪間，犯意各別，罪質互異，應予分論併罰。末查被告前於
    八十七年一月二十二日因違反麻醉藥品管理條例案件，經臺灣高等法院判處有期
    徒刑六月，如易科罰金以三百元折算一日確定，嗣於同年十月十一日執行完畢，
    此有臺灣高等法院被告全國前案紀錄表存卷可按，其於刑之執行完畢後五年內再
    犯本件有期徒刑以上之罪，為累犯，應依法各遞加重其刑。爰審酌被告有吸毒犯
    罪前科，素行不良，甫因施用毒品，經觀察、勒戒後，又於五年內再犯施用毒品
    罪，戕害己身，顯無悔改之意及犯後坦承犯行等一切情狀，量處如主文所示之刑
    ，並定其應執行刑，以資懲儆。
三、扣案之海洛因一小包（淨重０．一公克），係查獲之第一級毒品，爰依毒品危害
    防制條例第十八條第一項前段之規定，不問屬於犯人與否，沒收銷燬之。至扣押
    之注射針筒一支、裝海洛因用之塑膠空袋二只、吸食器一組及裝安非他命用之塑
    膠空袋一只等物，查均係被告所有，且供施用毒品犯罪所用之物，已經被告供明
    在卷，故依法均併予宣告沒收。
據上論斷，應依刑事訴訟法第二百九十九條第一項前段，毒品危害防制條例第十條第
一項、第二項、第十八條第一項前段，刑法第十一條前段、第五十六條、第五十一條
第五款、第四十七條、第三十八條第一項第二款，判決如主文。
本案經檢察官黃惠玲到庭執行職務。
中      華      民      國      九十    年      九      月    二十八    日
                                臺灣士林地方法院刑事第三庭
                                    法  官  李  育  仁
（得於十日內上訴）
論罪法條：毒品危害防制條例第十條第一項、第二項
附錄本案論罪科刑法條：
毒品危害防制條例第十條
施用第一級毒品者，處六月以上五年以下有期徒刑。
施用第二級毒品者，處三年以下有期徒刑。


司法院資訊處製作；財團法人民間司法改革基金會備份。
